臺灣板橋地方法院刑事判決　　　　　　　94年度易字第1593號
　　聲　請　人　臺灣板橋地方法院檢察署檢察官
　　被　　　告　乙○○
上列被告因竊盜案件，經檢察官聲請簡易判決處刑（94年度偵字
第16732 號），本院認不得以簡易判決處刑，改依通常程序審理
，判決如下：
    主  文
本件公訴不受理。
    理  由
一、聲請【暨本院補充】意旨略以：被告乙○○曾因業務侵占案
    件，經本院於民國89年3 月24日以89年度易字第100 號判處
    有期徒刑7 月，其不服提起上訴，由臺灣高等法院89年9 月
    8 日89年度上易字第1986號判決駁回上訴，89年11月2 日入
    監執行，90年5 月31日縮刑期滿執行完畢。詎其猶不知悔改
    ，復於94年4 月21日上午5 、6 時許，在臺北縣蘆洲市○○
    ○道186 號前，見史邁爾有限公司所有，由甲○○管領使用
    之車號：PK-9628 號自用小客車，車門未上鎖隨即開啟車門
    進入車內，以自備之剪刀暨螺絲起子（均未據扣案），竊取
    車內由甲○○監督管領之行車電腦、安全氣囊各1 個，得手
    後，交由不詳姓名年籍綽號「阿財」之成年友人變賣。嗣於
    94年4 月21日上午8 時許，甲○○發現前揭車輛遭竊情事，
    因而報警循線查獲上情。案經甲○○訴請臺北縣政府警察局
    蘆洲分局移由臺灣板橋地方法院檢察署檢察官偵查後聲請簡
    易判決處刑，因認被告乙○○涉犯刑法第321 條第1 項第3
    款之加重竊盜罪嫌等語。
二、按檢察官聲請簡易判決處刑之案件，經法院認為有刑事訴訟
    法第451 條之1 第4 項但書之情形者，應適用通常程序審判
    之，為刑事訴訟法第452 條所明定，同法第451 條之1 第4
    項但書所定情形，則係：「一‧‧‧。二‧‧‧‧。三法院
    於審理後，認應為‧‧、‧‧、不受理或‧‧判決之諭知者
    。四‧‧‧。」，因此，法院於檢察官所為簡易判決處刑之
    聲請，認有如上所述情形者，依據上述規定，即應適用通常
    程序審理，不得以簡易判決處刑程序處理。
三、再者，刑事訴訟法第8 條規定：同一案件繫屬於有管轄權之
    數法院者，由繫屬在先之法院審判之。‧‧‧；又依同法第
    8 條之規定不得為審判者，應諭知不受理之判決，並得不經
    言詞辯論為之，同法第303 條第7 款、第307 條分別亦定有
    明文。又所謂同一案件者，係指同一被告，被訴之犯罪事實
    係屬同一者而言，其為裁判上一罪或實質上一罪之連續犯、
    牽連犯、結合犯，均係同一案件，應先說明。
四、查本件被告乙○○前於94年1 月15日至16日之某時許，在臺
    北縣三重市某處，持自備客觀上足為兇器使用之起子，毀壞
    不詳之人車門後，竊取車內之行車電腦2 臺（BOSCH 牌T4型
    行車電腦、TOYOTA牌電腦編號0000000000號行車電腦與中控
    開關各1 組）；其復與另案被告葉怡男共同意圖基於為自己
    不法所有之概括犯意，先於94年1 月17日中午12時許，在臺
    北市士林區○○○路附近，由被告持與上述同一物品、葉怡
    男在旁把風之方式，竊取莊智勇所有之車號：F3-5487 號自
    小客車，得手後，由葉怡男駕駛該自小客車搭載被告離去，
    復於同日下午3 時15分許，途經臺北縣淡水鎮○○路151 號
    ，二人再以上開同一手法毀壞賴美里所有車號：EY-5950 號
    自小客車車門後，入內竊取TOYOTA車型電腦編號0000000000
    號行車電腦1 組時，為賴美里當場發現而未得手，被告即與
    葉怡男駕車離去，嗣經警獲報圍捕，在臺北縣淡水鎮○○路
    與竹林路口當場逮獲二人，並於被告乙○○身上扣得竊盜工
    具、莊智勇所有之車輛（已發還）以及在車上扣得前述竊得
    之行車電腦2 部，因此查悉上情，並經莊智勇、賴美里訴請
    臺北縣政府警察局淡水分局移由臺灣士林地方法院檢察署檢
    察官偵查終結，同年10月25日以94年度偵字第1506號提起公
    訴，同年11月16日繫屬臺灣士林地方法院94年度易字第1018
    號一案審理中，有本院94年11月23日列印之法務部檢察書類
    查詢資料、94年11月24日列印之臺灣高等法院被告前案紀錄
    表暨本院辦理刑事案件電話記錄查詢表各1 份在卷足稽。從
    而，本件被告如前述一記載之事實，其犯罪時間為94年4 月
    21日上午5 、6 時許，而被告於前案犯罪時間，係分別於94
    年1 月15至16日間之某時許、同年月17日中午12時許暨同日
    下午3 時15分許，前後二案時隔非遠，手段方式相同，所犯
    均係犯罪構成要件亦係相同之罪名，顯係基於概括犯意反覆
    實施，為連續犯，二者間具有裁判上一罪之關係，為同一案
    件，可以確信。因此，本件聲請人就已經先繫屬他一法院之
    同一案件向本院聲請簡易判決處刑（與起訴有同一之效力）
    ，94年11月18日【見本院94年簡字第5370號卷內收狀戳記】
    繫屬本院，依上說明，本院為後繫屬法院，不得為審判，所
    以，本院不予支持聲請人之聲請，從而，本案應該不經言詞
    辯論，可以作出不受理之判決。
據上論斷，應依刑事訴訟法第452 條、第451 條之1 第4 項但書
第3 款、第303 條第7 款、第307 條，判決如主文。
中　　華　　民　　國　　94　　年　　11　　月　　25　　日
                  刑事第十四庭審判長法　官  黎錦福
                                    法　官  曾正耀
                                    法　官  饒金鳳
上列正本證明與原本無異。
如不服本判決，應於判決送達後10日內向本院提出上訴狀 (應附
繕本)， 上訴於臺灣高等法院。
                                    書記官  蔡麗春
中　　華　　民　　國　　94　　年　　11　　月　　25　　日
